【裁判字號】    99,易緝,3
【裁判日期】    990325
【裁判案由】    竊盜
【裁判全文】
臺灣臺東地方法院宣示判決筆錄           99年度易緝字第3號
公  訴  人  臺灣臺東地方法院檢察署檢察官
被      告  甲○○
上列被告因竊盜等案件，經檢察官提起公訴(96年度撤緩字第43
、46號)，本院依簡式審判程序審理，檢察官聲請改依協商程序
而為判決，本院於中華民國99年3月25日下午5時許，在本院第七
法庭宣示判決，出席職員如下：
                  審判長法  官  林拔群
                        書記官  鄭鈺瓊
                        通  譯  林璟瑩
法官起立朗讀判決主文、犯罪事實要旨、處罰條文、附記事項，
及告以上訴限制、期間並提出上訴狀之法院，且諭知記載其內容
：
一、主  文：
    甲○○結夥三人以上攜帶兇器竊盜，處有期徒刑陸月，如易
    科罰金，以銀元佰元即新臺幣玖佰元折算壹日。減為有期
    徒刑月，如易科罰金，以銀元佰元即新臺幣玖佰元折算
    壹日。
二、犯罪事實要旨：
    甲○○、楊明雄(嗣緝獲後另行審判)、葉榮輝（業經本院以
    95 年度易字第248號判處有期徒刑7月確定）及陳立達（臺
    灣臺東地方法院檢察署另為緩起訴處分）共同基於意圖為自
    己不法所有之犯意聯絡，於民國94年6月17日17時許，由葉
    榮輝指派甲○○，夥同楊明雄及陳立達三人駕駛車號2083-J
    N號自小貨車，並攜帶客觀上可供作兇器使用之乙炔切割器
    設備，前往臺東縣太麻里鄉○○段428號前，竊取王文男所
    有之鋼骨四支及鐵架四支，嗣於同日17時50分許甲○○等三
    人將上開鋼骨、鐵架搬運上車，續以乙炔切割設備切割其他
    鋼骨等物時，遭王文男當場查獲，報警處理，並扣得上開鋼
    骨、鋼架各4支。
三、處罰條文：
    刑法第2條第1項前段、第28條(修正前)、第321條第1項第3
    款、第4款、第41條第1項前段（修正前），廢止前罰金罰鍰
    提高標準條例第2條、中華民國96年罪犯減刑條例第2條第1
    項第3款、第7條。
四、附記事項：
(一)新舊法比較:按行為後法律有變更者，適用行為時之法律。
    但行為後之法律有利於行為人者，適用最有利於行為人之法
    律，刑法第2條第1項定有明文，茲因本件論罪科刑所適用刑
    法業於民國94年2月2日以華總一義字第09400014901號令修
    正公布，並自95年7月1日起施行，法律有下列變更，爰比較
    新舊法如下：
１、關於共犯：修正後刑法第28條關於成立共同正犯之標準，將
    原來共同正犯之共同「實施」犯罪，改為共同「實行」犯罪
    ，剔除完全未參與犯罪相關行為「實行」之「陰謀共同正犯
    」及「預備共同正犯」，是修正後共同正犯之可罰性要件之
    範圍業已限縮，乃屬行為可罰性要件之變更，自應比較新舊
    法。惟不論適用修正前後之刑法第28條規定，葉榮輝與被告
    、陳立達及楊明雄間，不論依修正前、後刑法第28條規定，
    均成立共同正犯；均應成立共同正犯，故修正後之刑法並非
    較有利於被告，即應依修正後刑法第2條第1項前段規定，適
    用修正前刑法第28條之規定。
２、關於易科罰金之折算標準，修正後刑法第41條第1項修正提
    高為「以新臺幣1000元、2000元、3000元折算1日」，並刪
    除「因身體、教育、職業或家庭之關係，執行顯有困難者」
    之條件，而修正前刑法第41條第1項規定「得以1 元以上3元
    以下折算1日」，復依修正前罰金罰鍰提高標準條例第2條規
    定，係就原定數額提高為100倍折算1日即銀元100元以上300
    元以下折算1日）」，故關於易科罰金折算標準，以修正前
    之折算標準對被告較為有利，應依刑法第2條第1項本文規定
    ，適用行為時之法律，即修正前刑法第41條第1項前段、廢
    止前罰金罰鍰提高標準條例第2條規定，諭知易科罰金之折
    算標準。
(二)未扣案之乙炔切割器設備1組，雖係被告甲○○供上開竊盜
    犯行所用之物，然係另案被告葉榮輝所經營之回收場所有，
    而非被告所有之物，業經被告供述在卷，爰不予宣告沒收，
    附此敘明。
五、協商判決除有刑事訴訟法第454條之4第1項第1款於本訊問程
    序終結前，被告撤銷協商合意或檢察官撤回協商聲請者；第
    2款被告協商之意思非出於自由意志者；第4款被告所犯之罪
    非第455條之2第1項所定得以協商判決者；第6款被告有其他
    較重之裁判上一罪之犯罪事實者；第7款法院認應諭知免刑
    或免訴、不受理者情形之一，及違反同條第2項「法院應於
    協商合意範圍內為判決；法院為協商判決所科之刑，以宣告
    緩刑或2年以下有期徒刑、拘役或罰金為限」之規定者外，
    不得上訴。
六、如不服本件判決，且符合前述得上訴之特別規定者，得自收
    受宣示判決筆錄送達之日起10日內，向本院提出上訴書狀；
    上訴書狀敘述具體理由；其未敘述上訴理由者，應於上訴期
    間屆滿後20日內向本院補提理由書（均須按他造當事人之人
    數附繕本）。「切勿逕送上級法院」。
中    華    民    國    99    年    3     月    25    日
                    臺灣臺東地方法院刑事第二庭
                                書記官  鄭鈺瓊
                                法  官  林拔群
以上筆錄係照原本作成。
                                書記官  鄭鈺瓊
中    華    民    國    99    年    3     月    25    日
附錄本案論罪科刑法條全文：
刑法第321條
犯竊盜罪而有左列情形之一者，處6月以上、5年以下有期徒刑：
一  於夜間侵入住宅或有人居住之建築物、船艦或隱匿其內而犯
    之者。
二  毀越門扇、牆垣或其他安全設備而犯之者。
三  攜帶兇器而犯之者。
四  結夥三人以上而犯之者。
五  乘火災、水災或其他災害之際而犯之者。
六  在車站或埠頭而犯之者。
前項之未遂犯罰之。

司法院資訊處製作；財團法人民間司法改革基金會備份。
